Inventaris van de collectie archiefbescheiden van de Ordedienst, de Binnenlandse Strijdkrachten, het Militair Gezag en van andere organisaties, gevormd door het Bureau Registratie en Informatie Ontslagen Personeel (BRIOP), (1934) 1940-1947 (2003)
Nationaal Archief, Den Haag
- Binnenlandse Strijdkrachten
  - Gewest 14: Zuid-Holland-Zuid
    - District VIII: Hoekschewaard
      - Stukken betreffende de organisatie, 1945; 4814-4816; 3 omslagen
        - Dag- en wachtrapporten 1945, 4814
        - Personeelsgegevens 1945, 4815
        - Rapporten en verslagen betreffende de werkzaamheden 1944-1945, 4816
      - Stukken betreffende de 2e Compagnie Bewakingstroepen, 1945; 4817-4819; 3 omslagen
        - Betalingslijsten 1945, 4817
        - Betalingslijsten burgerpersoneel 1945, 4818
        - Personeelsgegevens en zuiveringslijsten 1945, 4819
      - Stukken betreffende de Gezagstroepen in oprichting: 9e Compagnie Bataljon II, 1945; 4820; 1 omslag
      - Stukken betreffende het Plaatselijk Commando Mijnsheerenland, 1945; 4821; 1 omslag
      - Stukken betreffende de Districtsstaf, 1945; 4822-4823; 2 omslagen
        - Betalingslijsten 1945, 4822
        - Personeel en organisatie 1945, 4823
      - Stukken betreffende burgerpersoneel, 1945; 4824; 1 omslag
      - Stukken betreffende Sectie V: Genie, 1945; 4825; 1 omslag
    - District IX: Goeree-Overflakkee
      - Afschrift van het boek "Eiland in nood" door A. Fopma, 1945; 4826; 1 omslag
      - Stukken betreffende de organisatie, 1945; 4827-4829; 3 omslagen
        - Correspondentie en berichten 1945, 4827
        - Dag- en wachtrapporten 1945, 4828
        - Personeelsgegevens en zuiveringslijsten 1945, 4829
      - Stukken betreffende de 1e Compagnie - Compagnie Oost, 1945; 4830; 1 omslag
      - Stukken betreffende de 2e Compagnie - Compagnie West, 1945; 4831; 1 omslag
      - Betalingslijsten van de Staf van de 1e en 2e Compagnie, 1945; 4832; 1 omslag
      - Stukken betreffende het Kamp Margriet, 11e Compagnie Gezagstroepen te Dirksland, 1945-1946; 4833; 1 omslag
    - Raad van Verzet
      - Stukken betreffende de organisatie, compagnieën en schuilnamen, 1944-1945; 4834; 1 omslag
      - Stukken betreffende de Raad van Verzet uit het archief van Dhr. Hoogeweegen, 1944-1945; 4835-4838; 3 omslagen en 1 pak
        - Map I 1945, 4835
        - Map II 1945, 4836
        - Map III 1944-1945, 4837; 1 pak
        - Map IV 1945, 4838
      - Stukken betreffende de Brigade Rotterdam, 1944-1945; 4839-4842; 4 omslagen
        - Begrotingen 1945, 4839
        - Correspondentie I 1945, 4840
        - Correspondentie II 1944-1945, 4841
        - Financiële verantwoording 1944-1945, 4842
      - Stukken betreffende financiële verantwoording, 1944-1945; 4843-4844; 2 omslagen
        - Kasboeken 1944-1945, 4843
        - Kwitanties 1944-1945, 4844
      - Ingekomen illegale correspondentie Maarten-Dorus, 1945; 4845; 1 omslag
      - Stukken betreffende Bataljon II, 1945; 4846-4855; 10 omslagen
        - Betalingslijsten 1945, 4846
        - Correspondentie met het Centrale Voorzieningsbureau 1945, 4847
        - Organisatie, personeel en zuiveringslijsten 1945, 4848
        - Personeelsgegevens Staf 1945, 4849
        - 1e Compagnie: betalingslijsten 1945, 4850
        - 1e Compagnie: personeelsgegevens 1945, 4851
        - 2e Compagnie: betalingslijsten 1945, 4852
        - 2e Compagnie: personeel en organisatie 1945, 4853
        - 3e Compagnie: betalingslijsten 1945, 4854
        - 3e Compagnie: personeel en organisatie 1945, 4855
      - Stukken betreffende defilés, herinneringsmedailles, herbegrafenissen en het gedenkboek "Raad van Verzet" door P.M.C. Toepoel, 1945-1946; 4856; 1 omslag
      - Stukken betreffende de Radiodienst Brigade Rotterdam, 1945, 1973; 4857-4858; 2 omslagen
        - Namenlijsten en verslagen 1945, 1973, 4857
        - Organisatie 1945, 4858
    - Bataljon III
      - Stukken betreffende de Ordedienst, 1944-1947; 4859-4860; 2 omslagen
        - Bergschenhoek 1944-1947, 4859
        - Berkel en Rodenrijs 1945, 4860
      - Stukken betreffende de organisatie, 1945; 4861-4868; 8 omslagen
        - Correspondentie Bataljonscommandanten 1945, 4861
        - Dag- en wachtrapporten juni-augustus 1945, 4862
        - Dag- en wachtrapporten mei 1945, 4863
        - Diverse orders 1945, 4864
        - Illegale verantwoording salarissen 1945, 4865
        - Legeringsplaatsen 1945, 4866
        - Personeelsgegevens 1945, 4867
        - Rapporten, voorschriften en bevelen 1945, 4868
      - Stukken betreffende wapen- en munitiestaten, 1945; 4869; 1 omslag
      - Stukken betreffende bewapening en parades, 1945; 4870; 1 omslag
      - Stukken betreffende de organisatie van Bataljon A, 1945; 4871; 1 omslag
      - Stukken betreffende de organisatie van Bataljon B, 1945; 4872; 1 pak
      - Sterkteopgaven Compagnieën A en B, 1945; 4873; 1 omslag
      - Stukken betreffende de 12e Compagnie A, 1945; 4874-4875; 2 omslagen
        - Correspondentie en rapporten 1945, 4874
        - Ingekomen orders 1945, 4875
      - Stukken betreffende schuilnamen, 1945; 4876; 1 omslag
      - Rapporten op datum met situatiekaarten, 1945; 4877; 1 omslag
      - Stukken betreffende Oorlogsvrijwilligers, 1945; 4878; 1 omslag
      - Stukken betreffende de Bataljonsstaf, 1945; 4879-4880; 2 omslagen
        - Betalingslijsten 1945, 4879
        - Personeel en zuiveringslijsten 1945, 4880
      - Stukken betreffende de 83e Motorcompagnie, 1945; 4881-4883; 3 omslagen
        - Betalingslijsten 1945, 4881
        - Correspondentie 1945, 4882
        - Organisatie, personeel en zuiveringslijsten 1945, 4883
      - Stukken betreffende de 3e Pionierscompagnie, 1945; 4884-4886; 3 omslagen
        - Betalingslijsten 1945, 4884
        - Orders en correspondentie 1945, 4885; 1 omslag
        - Personeel en organisatie 1945, 4886
      - Stukken betreffende de 12e Compagnie Bewakingstroepen, 1945; 4887-4888; 2 omslagen
        - Betalingslijsten 1945, 4887
        - Personeel en organisatie 1945, 4888
      - Stukken betreffende de 13e Compagnie Schiebroek, 1945; 4889-4890; 2 omslagen
        - Betalingslijsten 1945, 4889
        - Personeel en organisatie 1945, 4890
      - Stukken betreffende de Arrestatie- en Bewakingsploeg 'Allan', 1945; 4891; 1 omslag
      - Stukken betreffende de 14e Compagnie, 1945; 4892-4893; 2 omslagen
        - Betalingslijsten 1945, 4892
        - Personeel en organisatie 1945, 4893
      - Stukken betreffende de 15e Compagnie, 1945; 4894-4895; 2 omslagen
        - Betalingslijsten 1945, 4894
        - Personeel en organisatie 1945, 4895
      - Stukken betreffende de 16e Compagnie, 1945; 4896-4897; 2 omslagen
        - Betalingslijsten 1945, 4896
        - Personeel en organisatie 1945, 4897
      - Stukken betreffende de 12e A-Compagnie, 1945; 4898-4899; 2 omslagen
        - Betalingslijsten 1945, 4898
        - Personeel en zuiveringslijsten 1945, 4899
      - Stukken betreffende de Compagnie B en haar taakvoorganger de Pionierscompagnie, 1945; 4900-4903; 4 omslagen
        - Betalingslijsten I 1945, 4900
        - Betalingslijsten II 1945, 4901
        - Dagjournalen 1945, 4902
        - Personeel en zuiveringslijsten 1945, 4903
    - Bataljon IV
      - Stukken betreffende de illegale verantwoording van salarissen van het Strijdend Gedeelte-West, 1945; 4904; 1 omslag
    - Bataljon V Strijdend Gedeelte
      - Stukken betreffende de organisatie, 1945; 4905-4912; 8 omslagen
        - Dag- en wachtrapporten juli en augustus 1945, 4905
        - Dag- en wachtrapporten juni 1945, 4906
        - Dag- en wachtrapporten mei 1945, 4907
        - Illegale correspondentie met het Centraal Voorzieningsbureau 1945, 4908
        - Illegale verantwoording salarissen en uitgaven 1945, 4909
        - Personeelsgegevens 1945, 4910
        - Rapporten en verslagen 1945, 4911
        - Zuiveringslijsten, illegale werkers en antecendentenonderzoeken 1945, 4912
      - Stukken betreffende Oorlogsvrijwilligers, 1945; 4913; 1 omslag
      - Stukken betreffende de Bataljonsstaf, 1945; 4914-4915; 2 omslagen
        - Betalinglijsten 1945, 4914
        - Personeel en organisatie 1945, 4915
      - Stukken betreffende het Afwikkelingsbureau, 1945; 4916; 1 omslag
      - Stukken betreffende het Havendetachement, 1945; 4917; 1 omslag
      - Stukken betreffende de gevangenis Barbarastraat Rotterdam, 1945; 4918; 1 omslag
      - Stukken betreffende de 5e Motorcompagnie, 1945; 4919; 1 omslag
      - Stukken betreffende de 6e Pionierscompagnie, 1945; 4920; 1 omslag
      - Stukken betreffende de 18e Compagnie, 1945; 4921-4922; 2 omslagen
        - Betalingslijsten 1945, 4921
        - Personeel en organisatie 1945, 4922
      - Stukken betreffende de 19e Compagnie Strijdend Gedeelte, 1945; 4923-4924; 2 omslagen
        - Betalingslijsten 1945, 4923
        - Personeel en organisatie 1945, 4924
      - Stukken betreffende de 20e Compagnie Strijdend Gedeelte, 1945; 4925-4926; 2 omslagen
        - Organisatie 1945, 4925
        - Personeel 1945, 4926
      - Stukken betreffende de 21e Compagnie Strijdend Gedeelte, 1945; 4927-4928; 2 omslagen
        - Organisatie 1945, 4927
        - Personeel 1945, 4928
      - Stukken betreffende de 22e Compagnie Strijdend Gedeelte, 1945; 4929; 1 omslag
    - Licht Infanterie Bataljon I en haar taakvoorganger Bataljon V
      - Stukken betreffende de organisatie, 1945; 4930-4931; 2 omslagen
        - Oprichtingsbevelen en indeling compagnieën 1945, 4930
        - Personeelsgegevens 1945, 4931
      - Stukken betreffende de Stafcompagnie, 1945; 4932; 1 omslag
      - Stukken betreffende de 1e Compagnie, 1945; 4933; 1 omslag
      - Stukken betreffende de Marine Bewakingstroepen, 1945; 4934-4935; 2 omslagen
        - Organisatie 1945, 4934
        - Personeelsgegevens 1945, 4935
      - Stukken betreffende het Marinedetachement De Beer, 1945; 4936-4937; 2 omslagen
        - Betalingslijsten 1945, 4936
        - Personeelsgegevens 1945, 4937
      - Betalingslijsten betreffende de 3e Compagnie, 1945; 4938; 1 omslag
      - Stukken betreffende de 5e Compagnie Oostvoorne, 1945; 4939; 1 omslag
      - Stukken betreffende de 6e Compagnie, 1945; 4940; 1 omslag
      - Stukken betreffende het Marinedetachement Ter Heide, 1945; 4941-4942; 2 omslagen
        - Betalingslijsten 1945, 4941
        - Personeelsgegevens 1945, 4942
      - Stukken betreffende het Marinedetachement IJmuiden-Zuid, 1945; 4943-4944; 2 omslagen
        - Betalingslijsten 1945, 4943
        - Personeelsgegevens 1945, 4944
      - Betalingslijsten betreffende de 5e Compagnie Bataljon E, 1945; 4945; 1 omslag
      - Stukken betreffende de 4e Compagnie, 1945; 4946; 1 omslag
      - Stukken betreffende de 2e Compagnie, 1945; 4947; 1 omslag
      - Stukken betreffende de Marine Depot Compagnie, 1945; 4948-4949; 2 omslagen
        - Betalingslijsten 1945, 4948
        - Personeelsgegevens 1945, 4949
      - Stukken betreffende het Depot XIV Oostvoorne, 1945-1946; 4950-4952; 3 omslagen
        - Legering en rekeningen 1945, 4950
        - Personeel en organisatie I 1945, 4951
        - Personeel en organisatie II 1945-1946, 4952
      - Stukken betreffende de organisatie van het Depot XIII, 1945-1946; 4953; 1 omslag
    - Bataljon VI
      - Stukken betreffende het Strijdend Gedeelte Schiedam, 1945; 4954-4955; 2 omslagen
        - Illegale verantwoording salarissen en uitgaven 1945, 4954
        - Organisatie 1945, 4955
      - Stukken betreffende de organisatie, 1945; 4956; 1 omslag
      - Stukken betreffende de Bataljonsstaf, 1945; 4957-4958; 2 omslagen
        - Betalingslijsten 1945, 4957
        - Personeel en organisatie 1945, 4958
      - Stukken betreffende de 23e Compagnie Knokploegen, 1945; 4959-4960; 2 omslagen
        - Betalingslijsten 1945, 4959
        - Personeel en organisatie 1945, 4960
      - Stukken betreffende de 24e Compagnie Strijdend Gedeelte Raad van Verzet, 1945; 4961; 1 omslag
      - Stukken betreffende de 25e Compagnie Strijdend Gedeelte Ordedienst, 1945; 4962-4963; 2 omslagen
        - Betalingslijsten 1945, 4962
        - Personeel en organisatie 1945, 4963
    - Bataljon VII
      - Stukken betreffende de illegale verantwoording van salarissen van Bataljon VII tot en Bataljon XII Rotterdam-Zuid, 1945; 4964; 1 omslag
      - Stukken betreffende de Bataljonsstaf, 1945; 4965-4966; 2 omslagen
        - Betalingslijsten 1945, 4965
        - Personeel en organisatie 1945, 4966
      - Stukken betreffende Sectie V-Ia: Vervoer- en Motorcompagnie, 1945; 4967-4969; 3 omslagen
        - Betalingslijsten 1945, 4967
        - Betalingslijsten burgerpersoneel 1945, 4968
        - Personeel en organisatie 1945, 4969
      - Stukken betreffende de 26e Compagnie Strijdend Gedeelte, 1945; 4970-4971; 2 omslagen
        - Betalingslijsten 1945, 4970
        - Personeel en organisatie 1945, 4971
      - Stukken betreffende de 28e Compagnie Strijdend Gedeelte, 1945; 4972-4973; 2 omslagen
        - Betalingslijsten 1945, 4972
        - Personeel en organisatie 1945, 4973
      - Stukken betreffende de 29e Compagnie Strijdend Gedeelte, 1945; 4974-4975; 2 omslagen
        - Betalingslijsten 1945, 4974
        - Personeel en organisatie 1945, 4975
      - Stukken betreffende de 27e Compagnie Strijdend Gedeelte, 1945; 4976-4977; 2 omslagen
        - Betalingslijsten 1945, 4976
        - Personeel en organisatie 1945, 4977
      - Betalinglijsten betreffende het Afwikkelingsbureau en Oorlogsvrijwilligers, 1945; 4978; 1 omslag
      - Stukken betreffende de organisatie, 1945, 1981; 4979-4984; 6 omslagen
        - Hoofdkwartier 1945, 4979
        - Illegale verantwoording salarisen en uitgaven 1945, 4980
        - Instructies 1945, 4981
        - Personeelsgegevens 1945, 4982
        - Rapporten en verslagen 1945, 1981, 4983
        - Wachten en wachtposten 1945, 4984
    - Bataljon VIII
      - Stukken betreffende de organisatie, 1945; 4985-4986; 2 omslagen
        - Personeelsgegevens 1945, 4985
        - Rapporten en verslagen 1945, 4986
      - Stukken betreffende de Bataljonsstaf, 1945; 4987; 1 omslag
      - Stukken betreffende de 30e Compagnie Raad van Verzet, 1945; 4988-4989; 2 omslagen
        - Betalingslijsten 1945, 4988
        - Personeel en organisatie 1945, 4989
      - Stukken betreffende de 31e Compagnie, 1945; 4990-4991; 2 omslagen
        - Betalingslijsten 1945, 4990
        - Personeel en organisatie 1945, 4991
      - Stukken betreffende de 32e Compagnie Raad van Verzet IJsselmonde, 1945; 4992-4993; 2 omslagen
        - Betalingslijsten 1945, 4992
        - Personeel en organisatie 1945, 4993
      - Stukken betreffende de 32e Compagnie Strijdend Gedeelte, 1945; 4994; 1 omslag
    - Bataljon IX
      - Stukken en verslagen betreffende de organisatie, 1945; 4995; 1 omslag
      - Stukken betreffende de Bataljonsstaf, 1945; 4996-4997; 2 omslagen
        - Betalingslijsten 1945, 4996
        - Personeel en organisatie 1945, 4997
      - Betalingslijsten van het burgerpersoneel, 1945; 4998; 1 omslag
      - Stukken betreffende de 34e Compagnie Strijdend Gedeelte, 1945; 4999-5000; 2 omslagen
        - Betalingslijsten 1945, 4999
        - Personeel en organisatie 1945, 5000
      - Stukken betreffende de 35e Compagnie Strijdend Gedeelte, 1945; 5001-5002; 2 omslagen
        - Betalingslijsten 1945, 5001
        - Personeel en organisatie 1945, 5002
      - Stukken betreffende de 36e Compagnie Strijdend Gedeelte, 1945; 5003-5004; 2 omslagen
        - Betalingslijsten 1945, 5003
        - Personeel en organisatie 1945, 5004
      - Stukken betreffende de 37e Compagnie Strijdend Gedeelte, 1945; 5005-5006; 2 omslagen
        - Betalingslijsten 1945, 5005
        - Personeel en organisatie 1945, 5006
      - Betalingslijsten van de 38e Compagnie Strijdend Gedeelte, 1945; 5007; 1 omslag
      - Stukken betreffende de 1e Gewestelijke Compagnie Strijdend Gedeelte, 1945; 5008; 1 omslag
      - Stukken betreffende de 2e Gewestelijke Compagnie Strijdend Gedeelte, 1945; 5009; 1 omslag
    - Bataljon X
      - Stukken betreffende de organisatie, 1945; 5010-5012; 3 omslagen
        - Illegale verantwoording van salarissen en uitgaven 1945, 5010
        - Personeelsgegevens 1945, 5011
        - Rapporten en verslagen 1945, 5012
      - Stukken betreffende de Staf Strijdend Gedeelte, 1945; 5013-5014; 2 omslagen
        - Betalingslijsten 1945, 5013
        - Personeel en organisatie 1945, 5014
      - Stukken betreffende de 39e Compagnie Strijdend Gedeelte, 1945; 5015-5016; 2 omslagen
        - Betalingslijsten 1945, 5015
        - Personeel en organisatie 1945, 5016
      - Stukken betreffende de 40e Compagnie Strijdend Gedeelte, 1945; 5017-5018; 2 omslagen
        - Betalingslijsten 1945, 5017
        - Personeel en organisatie 1945, 5018
      - Stukken betreffende de 41e Compagnie Strijdend Gedeelte, 1945; 5019-5020; 2 omslagen
        - Betalingslijsten 1945, 5019
        - Personeel en organisatie 1945, 5020
      - Stukken betreffende de 42e Compagnie Strijdend Gedeelte, 1945; 5021-5022; 2 omslagen
        - Betalingslijsten 1945, 5021
        - Personeel en organisatie 1945, 5022
    - Bataljon XII
      - Stukken betreffende de illegale verantwoording van salarissen en uitgaven, 1945; 5023; 1 omslag
      - Stukken betreffende de Pionierstroepen Strijdend Gedeelte, 1945; 5024-5026; 3 omslagen
        - Organisatie I 1945, 5024
        - Organisatie II 1945, 5025
        - Zuiveringslijsten en personeel 1945, 5026
      - Stukken betreffende de Staf Pionierstroepen Strijdend Gedeelte, 1945; 5027-5028; 2 omslagen
        - Betalingslijsten 1945, 5027
        - Personeel 1945, 5028
      - Stukken betreffende de 1e Compagnie Pionierstroepen, 1945; 5029; 1 pak
      - Stukken betreffende de 2e Compagnie Pionierstroepen, 1945; 5030; 1 omslag
      - Betalinglijsten van de 53e, 54e en 55e Compagnie Strijdend Gedeelte, 1945; 5031; 1 omslag
      - Stukken betreffende de 53e Compagnie Strijdend Gedeelte, 1945; 5032-5033; 2 omslagen
        - Betalingslijsten 1945, 5032
        - Personeel en organisatie 1945, 5033
      - Stukken betreffende de 54e Compagnie Strijdend Gedeelte, 1945; 5034-5035; 2 omslagen
        - Betalingslijsten 1945, 5034
        - Personeel en organisatie 1945, 5035
      - Stukken betreffende de 55e Compagnie Strijdend Gedeelte, 1945; 5036-5037; 2 omslagen
        - Betalingslijsten 1945, 5036
        - Personeel en organisatie 1945, 5037
      - Stukken betreffende de 56e Compagnie Strijdend Gedeelte, 1945; 5038-5039; 2 omslagen
        - Betalingslijsten 1945, 5038
        - Personeel en organisatie 1945, 5039
    - Gezagstroepen in oprichting
      - Stukken betreffende de organisatie, 1945; 5040; 1 omslag
      - Stukken betreffende de afdeling Intendance, 1945; 5041; 1 omslag
      - Stukken betreffende de Kaderschool, 1945; 5042; 1 omslag
      - Stukken betreffende de Compagnie Dorpsweg, 1945; 5043; 1 omslag
      - Stukken betreffende de organisatie van District Rotterdam, 1945-1946; 5044; 1 omslag
      - Stukken betreffende Compagnie F, 1945; 5045; 1 omslag
      - Stukken betreffende de organisatie van District Dordrecht, 1945; 5046; 1 omslag
      - Stukken betreffende de organisatie van District Voorne en Putten, de 7e en 8e Compagnie Bataljon X, 1945; 5047; 1 omslag
      - Stukken betreffende de 7e Compagnie Bataljon X Brielle, 1945; 5048; 1 omslag
  - Gewest 15: Zeeland
    - Organisatie
      - Afschriften van boeken, artikelen en verslagen, 1943-1979; 5049-5057; 9 omslagen
        - "Bijdragen tot de geschiedenis van West Zeeuws Vlaanderen" door de Heemkundige Kring West Zeeuws Vlaanderen 1976, 5049
        - "De ondergrondse van St. Philipsland in de oorlogsjaren 1940-1945", documentatie van de Ordedienst z.j, 5050
        - "De slag om Antwerpen en de Schelde" door J. L. Moulton 1979, 5051
        - "Drama te Renesse op 10 december 1944" 1946, 1981, 5052
        - "Noord-Beveland in bezettingstijd" door N.J. Karhof 1947, 5053
        - "Schouwen en Duiveland in de frontlinie" door C.M. Feij z.j, 5054
        - "Steun wettig gezag", "De Vrijheid" en de "Provinciaalse Zeeuwse Courant" 1943, 1951, 5055
        - "Wij zijn in de Aether" over de radiodienst en inlichtingendienst 1944, 5056
        - "Zeeland 1940-1945" deel 1 door L.W. Bree 1979, 5057
      - Stukken betreffende richtlijnen voor de administratie, 1944; 5058; 1 omslag
      - Stukken betreffende betalingsregelingen, 1945; 5059; 1 omslag
      - Stukken betreffende de hulppolitie en de oprichting Bewakingstroepen, 1944-1945; 5060; 1 omslag
      - Stukken betreffende organisatie van het verzet, 1944-1945; 5061; 1 omslag
      - Stukken betreffende taken en opdrachten, 1944-1945; 5062; 1 omslag
      - Correspondentie van de verbindingsofficieren, 1944-1945; 5063; 1 omslag
      - Betalingslijsten van de secties I, II, IV, VII en IX van de Gewestelijke staf, 1944-1945; 5064; 1 omslag
      - Stukken betreffende onderdelen van de Koninklijke Landmacht, de Binnenlandse Strijdkrachten en het Militair Gezag in Zeeland, 1944-1945; 5065; 1 omslag
      - Stukken betreffende overgang personeel Ordedienst en Binnenlandse Strijdkrachten naar Prinses Irene Brigade, 1944-1945; 5066; 1 omslag
      - Correspondentie van de gewestelijke Staf, de gewestelijke commandant en andere betrokken officieren en instellingen, 1944-1945; 5067; 1 omslag
      - Stukken betreffende hulp aan geallieerde piloten en krijgsgevangenen, 1944-1946; 5068; 1 omslag
      - Stukken betreffende onderscheidingen, 1944-1947; 5069; 1 omslag
      - Afschriften van documentatie van de Ordedienst betreffende de eigen organisatie, 1944-1965; 5070-5076; 7 omslagen
        - Map I 1945, 1950, 5070
        - Map II 1944-1948, 1952, 1965, 5071
        - Map III 1944-1947, 5072
        - Map IV 1944-1945, 5073
        - Map V 1944, 5074
        - Map VI 1944, 1948, 1949, 5075
        - Map VII 1944-1945, 5076
      - Stukken betreffende de Koninklijke Marine, mijnenwacht en mijnopruiming, 1944-1945, 1969; 5077; 1 omslag
      - Stukken betreffende spionage en inlichtingendiensten, 1944, 1974, 1983; 5078; 1 omslag
      - Opgaven van het beroeps-, reserve- en dienstplichtig kader van de Koninklijke Landmacht, 1945; 5079; 1 omslag
      - Stukken betreffende wapens, munitie en mijnen, 1945; 5080; 1 omslag
      - Namenlijsten van leden van de Nationaal Socialistische Beweging, 1945; 5081; 1 omslag
      - Stukken betreffende de overgang van leden van de Ordedienst en de Binnenlandse Strijdkrachten naarde Prinses Irene Brigade, 1945; 5082; 1 omslag
      - Loonstaten betreffende de afwikkeling, 1945; 5083; 1 omslag
      - Stukken betreffende de Sectie III-a: Geneeskundige Dienst, 1945; 5084; 1 omslag
      - Stukken betreffende de overgang van Binnenlandse Strijdkrachten naar de Gezagstroepen, 1945; 5085; 1 omslag
      - Stukken betreffende personeelsgegevens, 1945-1946; 5086; 1 omslag
      - Stukken betreffende gesneuvelden, gefusilleerden, gewonden en zieken, alsmede insignes en rekening Binnenlandse Strijdkrachten, 1945-1947; 5087; 1 omslag
      - Stukken betreffende insignes en onderscheidingen, 1945-1947; 5088; 1 omslag
      - Stukken betreffende illegale werkers, 1945-1947; 5089; 1./z
      - Stukken betreffende de Gezagstroepen, 1946; 5090; 1 omslag
      - Stukken betreffende de financiële afwikkeling van het gewest, 1946-1949; 5091; 1 omslag
      - Gevechts- en actierapporten, 1951; 5092; 1 omslag
      - Stukken betreffende schuilnamen, 1952; 5093; 1 omslag
    - District Zuid-Beveland
      - Vervallen, 5094
      - Stukken betreffende het Plaatselijk Commando Baarland, 1944; 5095; 1 omslag
      - Stukken betreffende het Plaatselijk Commando Borssele, 1944; 5096; 1 omslag
      - Stukken betreffende het Plaatselijk Commando Goes, 1944; 5097; 1 omslag
      - Stukken betreffende het Plaatselijk commando Ellewoutsdijk, 1944; 5098; 1 omslag
      - Stukken betreffende het Plaatselijk Commando Driewegen, 1944; 5099; 1 omslag